臺灣高雄地方法院刑事判決　　　　　　　　　　　　　九十年度訴字第二九八三號
　　公　訴　人　臺灣高雄地方法院檢察署檢察官
　　被　　　告　乙○○
右列被告因公共危險案件，經檢察官提起公訴（九十年度偵字第三九七一號），本院
判決如左：
    主  文
乙○○放火燒燬他人所有之枯樹，致生公共危險，累犯，處有期徒刑壹年陸月。打火
機壹個沒收。
    事  實
一、乙○○曾有多次竊盜前科，其中於八十九年間因竊盜罪，經判處有期徒刑十月，
    於八十九年四月二十一日確定，經入監執行，甫於八十九年十一月二十二日執行
    完畢。詎仍不知警惕，於九十年二月十七日二十二時四十分許，在高雄縣鳳山市
    ○○街六十五號旁，明知高雄縣政府為拓寬道路而砍除路樹並暫時堆置於路旁之
    枯木，係屬他人所有物，仍基於放火之故意，持其所有之打火機一個，於酒後將
    上開堆置於路旁枯木點火燃燒，一時火燄猛烈，使火勢有延燒至離該處後方不到
    十公尺之私立正修技術學院福利社及左側之書香世家大廈停車場與管理室之可能
    ，致生公共危險。嗣為前開書香大廈管理員甲○○及時發覺，經打一一九報警處
    理，並及時呼叫住戶幫忙撲滅火勢，始未釀成災害，乙○○見狀後，正欲逃離現
    場，經甲○○騎機車自後追趕，始查獲上情，並於乙○○身上扣得其所有用以放
    火點燃枯木之打火機一個。
二、案經高雄縣警察局鳳山分局報告臺灣高雄地方法院檢察署檢察官偵查起訴。
    理  由
一、訊據被告乙○○對於右揭時地以打火機點燃路旁枯樹，致火勢有延燒可能之事實
    坦承不諱，核與其於警訊及偵查中供承情節大致相符，惟辯稱：其放火之地點離
    私立正修技術學院福利社及左側之書香世家大廈停車場與管理室很遠，且伊放火
    後有馬上救火，是火勢熄滅後伊才離去云云。然查，被告放火之地點離私立正修
    技術學院福利社及左側之書香世家大廈停車場與管理室距離不到十公尺，當時火
    勢已經點燃，而且很旺，已經燃燒了，... 我發現的時候已經著火，我先打一一
    九報警，並請住戶幫忙滅火，我看到一個人影，我騎機車去追，追二、三百公尺
    才給我追到，... 被告並沒有幫忙滅火一節，業經證人甲○○於本院審理時到庭
    結證屬實，且證人甲○○於偵訊中亦證稱：當晚我值勤中，巡邏至該大廈旁道路
    濱山街六十五號（正修技術學院後方），有一人蹲在那裡放火，他以打火機打火
    ，點火時我沒看見，他點完後就跑，... 火有燒得很旺勢，我先以滅火器滅火，
    但無法滅熄，砍下的樹有很多，火如果燒起來，會燒到住戶等語。參以被告於偵
    訊時亦供稱：放火地點離停車場距離約六、七公尺（九十年四月十七日偵訊筆錄
    ），及由證人上開證詞可知，被告放火之地點即私立正修技術學院福利社及左側
    之書香世家大廈停車場與管理室距離應確實相當近，茍非及時發現撲滅，極可能
    延燒至私立正修技術學院福利社及左側之書香世家大廈停車場與管理室，應可認
    定，是被告之放火行為，確已致生公共之危險無疑。此外，復有現場相片四幀在
    卷及被告身上所取出之打火機一個扣案可稽，堪認被告之自白與事實相符。次查
    被告放火之地點緊鄰書香世家大廈停車場與管理室，後方為私立正修技術學院之
    福利社，亦經檢察官到場勘驗無誤，並制有現場圖及相片六幀附卷可按，足認被
    告之放火行為確有使火勢延燒之可能，已致生公共危險。至於被告辯稱伊放火後
    有馬上救火，是火勢熄滅後伊才離去一情，亦經證人甲○○於偵查中及本院審理
    時分別駁斥在卷。被告所辯顯係為減輕罪責之詞，不足採信。事證明確，被告上
    開放火犯行洵堪認定。
二、核被告乙○○放火燒燬他人之物，致生公共之危險，所為係犯刑法第一百七十五
    條第一項之放火罪。又被告曾於八十九年間因竊盜罪，經判處有期徒刑十月，於
    八十九年四月二十一日確定，經入監執行，甫於八十九年十一月二十二日執行完
    畢，此有台灣高等法院被告全國前案紀錄表、臺灣高雄地方法院檢察署刑案資料
    查註紀錄表各一份在卷可憑，其受有期徒刑之執行完畢，五年以內再犯本件有期
    徒刑以上之罪，為累犯，應依刑法第四十七條規定加重其刑。爰審酌被告有多次
    前科，素行不良，於八十九年十一月二十二日甫執行完畢出獄，仍不知收斂自己
    行，竟持打火機放火，險釀成重大災害，對社會危害非輕，姑念其犯後坦承犯行
    ，態度尚好，及所生之危害等一切情狀，量處如主文所示之刑。扣案之打火機一
    個，為被告所有且供犯罪所用之物，業據其供明在卷，依刑法第三十八條第一項
    第二款之規定宣告沒收。
據上論斷，應依刑事訴訟法第二百九十九條第一項前段、刑法第一百七十五條第一項
、第四十七條、第三十八條第一項第二款，判決如主文。
中      華      民      國      九十一      年      二      月    六    日
                                  臺灣高雄地方法院刑事第二庭
                                      法  官    陳志銘
右正本證明與原本無異。
如不服本判決，應於判決送達後十日內，向本院提出上訴狀。
                                      書記官    洪生輝
中    華    民    國      九十一      年      二      月      十九      日
